# Yorlin Quispe Ygnacio

981 008 142 - gyyorlin51@gmail.com - Lima, Perú

Soy una persona comprometida con el crecimiento tanto personal como profesional. Mi experiencia como ingeniero DevOps en NTT DATA me ha brindado una sólida base en la industria tecnológica.

- Me apasiona el desarrollo de software y la implementación de herramientas innovadoras que puedan impulsar la eficiencia y la productividad.
- Me considero una persona organizada y dinámica, capaz de trabajar de manera diligente y colaborativa en distintos entornos.
- Poseo capacidad de análisis y busco constantemente oportunidades para mejorar y aprender.

#### **EXPERIENCIA LABORAL**

#### **NTT DATA**

DevOps developer (Proyecto BCP)

Fecha: 25 / 07 / 2022 – Actualidad

#### Tareas realizadas:

- Implementación de formatos de Checklist mediante automatizaciones esto basado con los lenguajes Python, bash, Groovy
- Configuración y parametrización de motores de CI/CD tales como Jenkins, github actions, etc
- Creación de pipelines mediante Groovy
- Automatización de tareas, tales como los despliegues de herramientas de data
- Implementación de las diferentes herramientas de análisis de código tales como SonarQube y Fortify esto en cada una de las automatizaciones
- Diseño de flujos de trabajo
- Brindar soporte L1 en caso de errores en los pipelines.
- Generar documentación exacta en caso de incidentes en las aplicaciones. Coordinación con las áreas Cloud, Middleware,
  Database, Batch, Release, Seguridad, Gobierno de TI, Windows, Linux, Mainframe a fin de superar impedimentos y dar celeridad al proceso de deployment.
- Implementaciones e integración continua en aplicativos del Banco de Crédito del Perú a través de pases a producción. Uso de aplicativos como Azure, Jenkins, Jira, GitBash, GitHub, Hashicorp, Docker

#### **Kyndryl**

DevOps (Proyecto BCP)

Fecha: 18 / 04 / 2022 - 30 / 07 / 2022

#### Tareas realizadas:

- Revisión y ejecución de Formatos para los ambientes productivos.
- Revisión y ejecución de Jobs/Planes/Deployments en Jenkins/Bamboo.
- Brindar soporte L1 en caso de errores en los planes/jobs.
- Generar documentación exacta en caso de incidentes en las aplicaciones. Coordinación con las áreas Cloud, Middleware, Database, Batch, Release, Seguridad, Gobierno de TI, Windows, Linux, Mainframe a fin de superar impedimentos y dar celeridad al proceso de deployment.
- Implementaciones e integración continua en aplicativos del Banco de Crédito del Perú a través de pases a producción. Uso de aplicativos como Azure, Jenkins, Jira, GitBash, GitHub, Hashicorp, Docker

#### **METRICA ANDINA**

AgileOps Semi-Senior (Proyecto BCP)

Fecha: 21 / 04 / 2021 - 18 / 04 / 2022

#### Tareas realizadas:

- Revisión y ejecución de Formatos para los ambientes productivos.
- Revisión y ejecución de Jobs/Planes/Deployments en Jenkins/Bamboo.
- Brindar soporte L1 en caso de errores en los planes/jobs.
- Generar documentación exacta en caso de incidentes en las aplicaciones. Coordinación con las áreas Cloud, Middleware,
  Database, Batch, Release, Seguridad, Gobierno de TI, Windows, Linux, Mainframe a fin de superar impedimentos y dar celeridad al proceso de deployment.
- Implementaciones e integración continua en aplicativos del Banco de Crédito del Perú a través de pases a producción. Uso de aplicativos como Azure, Jenkins, Jira, GitBash, GitHub, Hashicorp, Docker

#### **COMDATA GROUP**

#### Administrativo de Usuarios

Fecha: 21 / 01 / 2020 - 31 / 12 / 2020

#### Tareas realizadas:

- Control y gestión de los accesos a las aplicaciones
- Desarrollo de programas para la mejora de procesos
- Implementación de sistemas automatizados para mejora de servicio.
- Administración de proyectos mediante repositorios para control de versiones (Bitbucket, GitHub)
- Verificar y dar seguimiento a los procesos ya en ejecución con el fin de generar mejoras continuas del servicio, planteando procedimientos nuevos.
- Gestión de pases a producción para aplicaciones

#### **EDUCACIÓN**

Año 2017	Culminé la Secundaria I.E Geronimo Cafferata Marazi
Año 2018	Desarrollo de páginas web Online Udemi
Año 2019	Microsoft Office Online Netzun
Año 2019 - Actualidad	Ingeniería de sistemas Universidad Tecnológica del Perú

#### **BASE DE DATOS**

- SQL Server
- Mongo DB
- MySQL
- Power BI
- SQL Oracle

#### **PROGRAMACIÓN**

- HTML
- CSS3
- Java Script
- PHP
- Java
- Python
- C++
- Groovy
- Angular
- Terraform
- Laravel

#### **CONOCIMIENTO EN GENERAL**

- Portales CMS
- Gestor de Proyectos
- DB Tools
- Azure
- Git Hub
- Sonnar Qube
- Scrum
- Bitbucket
- Jira
- Jenkins
- Linux
- Sonar Qube
- CPanel
- VPS





## **CERTIFICADO DE TRABAJO**

La Sra. PINTO GARCIA ROSELL MARIA KATIA identificado con DNI 42765525, en representación de KYNDRYL PERU S.A.C. con RUC N° 20607883921.

### Certifica que el trabajador:

Nombre : QUISPE YGNACIO , YORLIN

DNI : 78011502 Cargo : DevOps

Fecha de Ingreso : 18 de Abril de 2022 Fecha de Cese : 31 de Julio de 2022

Se expide el presente documento, de acuerdo a Ley, para los fines que el interesado crea conveniente.

PINTO GARCIA ROSELL MARIA KATIA

**Human Resources Professional** 

uch



# **Certificate of Completion**

# Yorlin Quispe Ygnacio

successfully completed

AWS Partner: Accreditation (Business) (Digital)

on

6/25/2022